【裁判字號】    96,易,6256
【裁判日期】    970916
【裁判案由】    家庭暴力防治法
【裁判全文】
臺灣臺中地方法院刑事判決              96年度易字第6256號
公  訴  人  臺灣臺中地方法院檢察署檢察官
被      告  丙○○
上列被告因違反家庭暴力防治法案件，經檢察官聲請簡易判決處
刑（96年度偵緝字第2975號），本院沙鹿簡易庭認不宜逕以簡易
判決處刑，移由本院刑事庭依通常程序審理，本院判決如下：
    主  文
丙○○犯違反保護令罪，處有期徒刑月，如易科罰金，以新臺
幣壹仟元折算壹日，減為有期徒刑壹月又拾伍日，如易科罰金，
以新臺幣壹仟元折算壹日。又犯違反保護令罪，處有期徒刑肆月
，如易科罰金，以新臺幣壹仟元折算壹日，減為有期徒刑貳月，
如易科罰金，以新臺幣壹仟元折算壹日。應執行有期徒刑月，
如易科罰金，以新臺幣壹仟元折算壹日。
    犯罪事實及理由
一、犯罪事實：
    丙○○曾係乙○○之夫，二人間具有家庭暴力防治法第三條
    第一款所定之家庭成員關係，其明知本院於民國九十五年四
    月二十八日以九十五年度家護字第三九六號民事通常保護令
    裁定丙○○不得對乙○○實施身體上或精神上不法侵害之行
    為，亦不得直接或間接對於乙○○為騷擾行為，應最少遠離
    乙○○位在臺中縣豐原市○○街二四０巷二八三弄二一號五
    樓之住居所及臺中縣豐原市○○路四二０號工作場所一百公
    尺，且上開保護令之有效期間為一年，竟先後各基於違反保
    護令之犯意：
（一）於九十五年十二月十六日十七時十二分許，在不詳地點，
      以門號0000000000號行動電話，發送「吳小姐
      見您幾面每夜腦海多是你的身體每個部位希望我的舌逗和
      大吊你會爽哦」等內容之簡訊（下稱系爭簡訊），以此對
      乙○○實施精神上不法之侵害，且直接為騷擾之行為，違
      反上開民事通常保護令。
（二）復於九十六年四月五日二十三時二分許，駕駛車牌號碼Ｌ
      Ｊ－０９３３號自小客車，至乙○○之上開住居所，擦撞
      乙○○所有之車牌號碼４９８９－ＪＶ號自小客車，致上
      開自小客車之左側車門凹陷，以此對乙○○實施精神上不
      法之侵害，且直接為騷擾之行為，及未遠離上開住居所，
      而違反上開民事通常保護令。
二、證據名稱：
（一）被告劉俊峰於警詢時供稱：伊與證人乙○○原係夫妻關係
      ，伊有收受並知悉本院九十五年度家護字第三九六號民事
      通常保護令之內容，並有於九十六年四月五日二十三時二
      分許，駕駛車牌號碼ＬＪ－０９３３號自小客車至乙○○
      位在臺中縣豐原市○○街二四０巷二八三弄二一號五樓住
      居所外，擦撞到證人乙○○所駕駛車牌號碼４９８９－Ｊ
      Ｖ號自小客車之左後門旁輪弧處等語；於本院審理時則供
      稱：伊曾於九十五年十二月十三日出院後之數日仍使用門
      號0000000000號行動電話等語（本院卷第八四
      頁背面）。
（二）證人乙○○於警詢、偵查中及本院審理時之證述。
（三）本院九十五年度家護字第三九六號民事通常保護令、證人
      乙○○手機內簡訊之採證照片、證人乙○○上開住居處外
      於九十六年四月五日二十三時二分許之監視錄影翻拍照片
      、車牌號碼４９８９－ＪＶ號自小客車之車損照片、專用
      估價單、現場圖、車籍作業系統－查詢認可資料、門號0
      000000000號申請資料，及本院就證人乙○○上
      開住居處外於九十六年四月五日二十三時二分許之監視錄
      影光碟之勘驗筆錄（本院卷第八十三頁及背面）。
（四）被告於偵查中及本院審理時雖辯稱：伊未發送系爭簡訊
      給證人乙○○，九十五年十二月十六日伊人在住院，該行
      動電話是一個菲傭在用，後又改稱：是伊表弟的印尼員工
      在使用；伊於九十六年四月五日二十三時二分許，只是
      駕車經過證人乙○○之自小客車旁，並未發生碰撞，證人
      乙○○之車損與伊無關云云。但查：
  １、被告固曾因胸腔疾病於九十五年十二月四日起在林新醫院
      住院，但於同年月十三日即已出院等情，有林新醫院出院
      病歷摘要附卷可稽（本院卷第七一至七六頁）。被告辯稱
      ：九十五年十二月十六日伊在住院不可能撥打系爭簡訊云
      云，與事實不符，委不可採。
  ２、證人乙○○復到庭結證稱：被告常常用別人的電話打電話
      騷擾伊，亦常用門號0000000000號撥打騷擾伊
      ，系爭簡訊內容即是被告之行事風格，故伊能確認是被告
      所傳送的，伊不知被告之表弟有僱用外勞的事，亦從無外
      勞用上開門號撥打電話給伊等語（本院卷第八二、八三頁
      ）。
  ３、被告對於九十五年十二月四日究竟係菲傭或其表弟僱用之
      印尼員工使用門號0000000000號，前後供述不
      一，且未能提出任何證據以實其說，此部分之辯解已難採
      信。
  ４、又被告最初於警詢時雖否認有傳送系爭簡訊，但卻坦認曾
      於九十六年四月五日二十三時二分許，駕車擦撞證人乙○
      ○所有之車牌號碼４９８９－ＪＶ號自小客車，衡情，要
      非被告確有於前揭時、地，駕車擦撞證人乙○○所有之自
      小客車之事實，豈有可能僅就發送系爭簡訊部分加以否認
      ，而不就證人乙○○之車損並非伊造成一事予以辯解澄清
      ？另經本院當庭勘驗證人乙○○上開住居所外於九十六年
      四月五日二十三時二分許之監視錄影光碟，結果如下：
        九十六年四月五日二十三時零一分五十四秒到二十三
          時○二分零三秒，從畫面可以看到告訴人乙○○所使
          用4989-JV白色自小客車停放在道路的右方（即警卷
          翻拍照片第一張標示4989-JV之自小客車處），被告
          所駕LJ-0933自小客車由告訴人乙○○所使用的上開
          自小客車左後方駛近告訴人乙○○之自小客車右後側
          門處，車子停住後，車頭略為偏向告訴人之自小客車
          ，其中二十三時零二分零一秒之畫面如警卷翻拍照片
          第一張所示。
        九十六年四月五日二十三時零二分零三秒到二十三時
          二分零六秒，被告所駕上開自小客車亮起倒車燈，並
          倒車。自二十三時零二分零七秒至二十三時二分零九
          秒，被告將車頭略往左方轉，之後再向前行駛離去。
      又核與被告最初於警詢時關於駕車擦撞證人乙○○所有之
      自小客車之自白相符，堪認被告此部分之自白，及證人乙
      ○○有關車損之指訴，確屬實在，均堪採信。被告嗣後又
      飾詞否認此部分犯行，純係事後推諉之虛詞，要無足取。
（五）綜上，被告之各項辯解，均不可採。從而，本案事證明確
      ，被告上開犯行，均堪認定。
三、又被告上開二次違反保護令之犯罪時間，均於九十六年四月
    二十四日以前，皆合於中華民國九十六年罪犯減刑條例第二
    條第一項規定之基準日之前，雖於偵查中及本院審理時分別
    經通緝，但並無該條例第五條所規定不得減刑之情形，均應
    依該條例第二第一項第三款之規定，減其刑期二分之一，並
    皆依該條例第九條規定，諭知易科罰金之折算標準，再依該
    條例第十條第一項規定，定其應執行刑暨諭知易科罰金之折
    算標準。公訴檢察官雖具體求處定應執行刑為有期徒刑七月
    以上，但本院審酌被告前於九十四年間曾因違反保護令罪，
    經本院以九十四年度豐簡字第四四八號判處拘役三十日確定
    ，有臺灣高等法院被告前案紀錄表可按，素行非佳，但距本
    案發生時間相隔已久，且本案之犯罪動機、目的尚屬單純，
    所生損害並非嚴重，再考之被告之智識、生活情狀，暨犯後
    未能坦認犯行，態度不佳等一切情狀，認量處如主文所示之
    刑，已足資懲儆，公訴檢察官之求刑尚嫌過重，併此明。
四、依刑事訴訟法第四百五十二條、第二百九十九條第一項前段
    、第三百十條之二、第四百五十四條第一項，家庭暴力防治
    法第六十一條第一款、第二款、第四款，刑法第十一條前段
    、第三百五十四條、第五十五條、第四十一條第一項、第五
    十一條第五款，刑法施行法第一條之一，中華民國九十六年
    罪犯減刑條例第二條第一項第三款、第七條、第九條、第十
    條第一項，判決如主文。
本案經檢察官甲○○到庭執行職務
中    華    民    國    97    年    9     月    16    日
                  刑事第十一庭  法  官  莊嘉蕙
以上正本證明與原本無異。
如不服本判決，應於送達後十日內向本院提出上訴狀（須附繕本
），上訴於臺灣高等法院臺中分院。
上訴書如未敘述理由，應於上訴期間屆滿後20日內補提理由書於
本院。
                                書記官  魏愛玲
中    華    民    國    97    年    9     月    16    日
附錄論罪科刑法條
家庭暴力防治法第61條
違反法院依第14條第1項、第16條第3項所為之下列裁定者，為本
法所稱違反保護令罪，處3年以下有期徒刑、拘役或科或併科新
臺幣10萬元以下罰金：
一、禁止實施家庭暴力。
二、禁止騷擾、接觸、跟蹤、通話、通信或其他非必要之聯絡行
    為。
三、遷出住居所。
四、遠離住居所、工作場所、學校或其他特定場所。
五、完成加害人處遇計畫。
中華民國刑法第354條
毀棄、損壞前二條以外之他人之物或致令不堪用，足以生損害於
公眾或他人者，處2年以下有期徒刑、拘役或5百元以下罰金。


司法院資訊處製作；財團法人民間司法改革基金會備份。
